【裁判字號】    97,裁,4193
【裁判日期】    970828
【裁判案由】    營業稅
【裁判全文】
最  高  行  政  法  院  裁  定
                                      97年度裁字第4193號
抗  告  人  甲○○
                          送達.
                          美街.
上列抗告人與相對人財政部臺灣省南區國稅局間營業稅事件，對
於中華民國97年3月20日臺北高等行政法院96年度訴字第1067號
裁定提起抗告，本院裁定如下︰
    主  文
抗告駁回。
抗告訴訟費用由抗告人負擔。
    理  由
一、按提起撤銷訴訟，以經合法訴願為要件，此觀行政訴訟法第
    4條之規定即明。當事人未經合法訴願而提起行政訴訟，其
    起訴即屬不備其他要件，行政法院應依行政訴訟法第107條
    第1項第10款後段規定，以裁定駁回其訴。次按納稅義務人
    對於核定稅捐之處分如有不服，依核定稅額通知書所載有應
    納稅額或應補徵稅額者，應於繳款書送達後，於繳納期間屆
    滿翌日起算30日內，申請復查。不服復查決定，得依法提起
    訴願，稅捐稽徵法第35條第1項第1款、第38條第1項定有明
    文。上開規定，依同法第49條規定，於罰鍰準用之。是對於
    稅捐稽徵機關之核定稅額及裁罰處分不服，須先申請復查，
    始得提起訴願。申請復查逾法定期間，即非合法，其復提起
    訴願，亦非合法，嗣提起撤銷訴訟，自屬起訴不備其他要件
    ，應以裁定駁回之。
二、本件抗告人因營業稅事件經相對人發單課徵並科處罰鍰，繳
    納期間自95年8月21日起至95年8月30日屆滿，並於95年8月
    11日寄存臺灣郵政股份有限公司鳳山分局，嗣經抗告人於95
    年8月16日親臨寄存郵局具領，是原處分已生送達效力，則
    抗告人應於95年9月29日前提出復查之申請，始為適法。而
    抗告人遲至96年5月2日始申請復查，已逾法定期間，其復提
    起撤銷訴訟，原裁定以其起訴不合法，予以駁回，依上開規
    定及說明，並無不合。
三、抗告意旨略以：其僅有高職學歷，並從事工地監工之工作，
    因擔憂為詐騙事件，遂不敢依通知單所載之電話查證；又因
    其不知悉行政救濟程序之相關規定，誤信相對人錯誤之行政
    指導，導致遲誤其提起復查之法定期間，實非抗告人之疏失
    云云。惟查，抗告人既於95年8月16日收到相對人寄發之核
    定稅額繳款書及罰鍰繳款書，卻於96年5月2日始申請復查，
    其申請復查逾越法定不變期間甚明，則復查決定從程序上予
    以駁回，訴願決定予以維持，暨原裁定以其訴不合法，駁回
    抗告人在原審之訴，均未審究抗告人實體之爭執，於法均無
    不合。抗告人猶執前詞指摘原裁定違誤，求予廢棄，難認有
    理由，應予駁回。
四、依行政訴訟法第104條、民事訴訟法第95條、第78條，裁定
    如主文。
中    華    民    國    97    年    8     月    28    日
                    最高行政法院第二庭
                        審判長法官  高  啟  燦
                              法官  鄭  忠  仁
                              法官  黃  本  仁
                              法官  黃  合  文
                              法官  廖  宏  明
以  上  正  本  證  明  與  原  本  無  異
中    華    民    國    97    年    8     月    29    日
                              書記官  邱  彰  德


司法院資訊處製作；財團法人民間司法改革基金會備份。
